【裁判字號】    97,易,1269
【裁判日期】    971003
【裁判案由】    竊盜
【裁判全文】
臺灣士林地方法院刑事判決              97年度易字第1269號
公  訴  人  臺灣士林地方法院檢察署檢察官
被      告  乙○○
上列被告因竊盜案件，經檢察官提起公訴（97年度偵字第4751號
、5601號），被告於本院準備程序中就被訴之事實為有罪之陳述
，經本院當庭裁定改依簡式審判程序審理並判決如下：
    主  文
乙○○攜帶兇器竊盜，處有期徒刑肆月，如易科罰金以新台幣壹
仟元折算壹日，扣案之榔頭、十字起子、鑰匙各壹支均沒收。又
竊盜，未遂，處有期徒刑貳月，如易科罰金以新台幣壹仟元折算
壹日。應執行有期徒刑伍月，如易科罰金以新台幣壹仟元折算壹
日，扣案之榔頭、十字起子、鑰匙各壹支均沒收。
    事  實
一、乙○○因患有精神分裂症，斷續有妄想、幻覺、現實感缺損
    等精神病症狀，其平時之智力水準及處理自己事務能力均較
    一般人之平均水準為差，以致其辨識行為違法顯著減低。其
    於民國97年3 月28日12時50分許，在臺北市大同區○○○路
    ○ 段與昌吉街口第一銀行前，見丙○○所有之車號KBU-539
    號重機車停放該處，竟意圖為自己不法之所有，持客觀上可
    當兇器之榔頭及十字起子各1 支，敲壞機車鎖頭後，再以自
    備之鑰匙插入鑰匙孔，並坐上機車用腳移動車輛，於滑離2
    、3 公尺時，適有警員巡邏經過察覺有異而查獲，並扣得上
    揭機車1 輛及榔頭、十字起子、鑰匙各1 支。乙○○又意圖
    為自己不法之所有，於97年4 月20日上午6 時20分許，自其
    居住之樓頂侵入臺北市○○區○○街23巷1 號4 樓丁○○住
    處樓頂（侵入住宅部分已撤回告訴，另經檢察官為不起訴處
    分），將丁○○原放置於四樓到五樓樓梯間之櫥櫃內之手提
    箱1 個（內置有掃瞄機）、高爾夫球桿1 支、白博士清洗劑
    1 罐及音響喇叭1 只，搬出櫥櫃外並隨手散棄於地上，於繼
    續翻動尋找值錢之物時，為丁○○發現，而逃離現場，因而
    未遂。乙○○又因知與丁○○為鄰居，犯行終將遭查獲，便
    於97 年4月20日中午11時40分許，於犯罪被發覺前，向臺北
    市政府警察局大同分局重慶北路派出所自首犯罪而接受裁判
    。
二、案經丙○○及丁○○訴由臺北市政府警察局大同分局報告臺
    灣士林地方法院檢察署檢察官偵查起訴。
    理  由
一、上揭犯罪事實，業據被告乙○○於本院審理時坦承不諱，核
    與證人即查獲被告竊取機車之警員甲○○及證人即被害人蔡
    慧婷於本院審理時證述之查獲情形及失竊情節相互吻合，並
    核與證人即機車失主丙○○於警詢及檢察官訊問時所證述之
    情節相符，並有贓物領據2 紙、照片22張附於偵查卷可稽及
    榔頭、十字起子、鑰匙各1 支扣案可資佐證，被告犯行堪以
    認定。
二、按刑法第321 條第1 項第3 款之攜帶兇器竊盜罪，係以行為
    人攜帶兇器竊盜為其加重條件，按所謂兇器，其種類並無限
    制，凡客觀上足以對人之生命、身體、安全構成威脅，具危
    險性之物品均屬之。查被告所持之榔頭、十字起子，係具有
    相當硬度及尖銳程度之器具，客觀上顯然足對人之生命、身
    體、安全構成威脅，具有危險性，自屬刑法第321 條第1 項
    第3 款之兇器。核被告所為係犯刑法第321 條第1 項第3 款
    攜帶兇器竊盜罪及同法第320 條第3 項、第1 項之竊盜未遂
    罪。所犯上開2 罪，犯意各別，行為有異，應分論併罰。又
    被告患有精神分裂症，斷續有妄想、幻覺、現實感缺損等精
    神病症狀，其平時之智力水準及處理自己事務能力均較一般
    人之平均水準為差，以致其辨識行為違法顯著減低。此有國
    軍北投醫院及臺北市立聯合醫院陽明院區診斷證明書及臺北
    市立聯合醫院97年6 月5 日北市醫陽字第09731910200 號函
    及所附之精神鑑定報告書附於本院卷可參，其行為時因上開
    精神病症狀，致其辨識行為違法，顯著減低，爰依刑法第19
    條第2 項減輕其刑。又被告就97年4 月20日之竊盜犯行，已
    著手於犯罪行為之實行而不遂，應依刑法第25條第2 項之規
    定遞減輕其刑，又被告對於上開97年4 月20日之竊盜犯行，
    自首願意接受裁判，應依刑法第62條自首之規定再遞減輕其
    刑。爰審酌被告患有中度精神疾病，領有殘障手冊，及其智
    識智能、犯罪所生之損害及犯後之態度等一切情狀，分別處
    以如主文所示之刑，並諭知易科罰金之折算標準及定其應執
    行之刑。扣案之榔頭、十字起子、鑰匙各1 支為被告所有，
    並供其竊盜所用，應併予宣告沒收。
據上論斷，應依刑事訴訟法第273 條之1 第1 項、第299 條第1
項前段，刑法第321 條第1 項第3 款、第320 條第1 項、第3 項
、第19條第2 項、第25條第2 項、第62條前段、第41條第1 項前
段、第51條第5 款、刑法第38條第1 項第2 款，刑法施行法第1
條之1 ，判決如主文。
本案經檢察官翁偉倫到庭執行職務。
中    華    民    國    97    年    10    月    3     日
                  刑事第一庭法  官  賴邦元
以上正本證明與原本無異。
如不服本判決，應於收受送達後10日內向本院提出上訴書狀，其
未敘述上訴理由者，應於上訴期間屆滿後20日內向本院補提理由
書狀（均須按他造當事人之人數附繕本）。
                            書記官  游育慈
中    華    民    國    97    年    10    月    3     日
參考法條：
刑法第321條第1項第3款、第320條第3項、第1項
中華民國刑法第321條
犯竊盜罪而有左列情形之一者，處六月以上、五年以下有期徒刑
：
一、於夜間侵入住宅或有人居住之建築物、船艦或隱匿其內而犯
    之者。
二、毀越門扇、牆垣或其他安全設備而犯之者。
三、攜帶兇器而犯之者。
四、結夥三人以上而犯之者。
五、乘火災、水災或其他災害之際而犯之者。
六、在車站或埠頭而犯之者。
前項之未遂犯罰之。
中華民國刑法第320條
意圖為自己或第三人不法之所有，而竊取他人之動產者，為竊盜
罪，處 5 年以下有期徒刑、拘役或 5 百元以下罰金。
意圖為自己或第三人不法之利益，而竊佔他人之不動產者，依前
項之規定處斷。
前二項之未遂犯罰之。


司法院資訊處製作；財團法人民間司法改革基金會備份。
